Coordonnées

cheikhhadramy@yahoo.fr

www.linkedin.com/in/cheikh-elhadramy-n-diaye (LinkedIn) ndiaye-cheikh-el-hadramy.fr/ (Portfolio)

Principales compétences

#php #symfony ibm i

Certifications

Apprenez à programmer avec JavaScript

Passez au Full stack avec Node.js, Express et MongoDB

Les fondements de la sécurité informatique et de la cybersécurité

Découvrez l'univers de la cybersécurité

La sécurité informatique et cybersécurité : Niveau avancé

Cheikh El Hadramy N'DIAYE

Développeur Web PHP/Symfony AS400

Pontarlier, Bourgogne-Franche-Comté, France

Résumé

Je suis un développeur web / en alternance chez , spécialisé dans le développement de logiciels. En plus de ma formation sur l'exploitation de l'/, j'interviens à la fois sur la partie et des applications.

Récemment, j'ai été chargé de corriger les bugs lors de la montée en version du site E-commerce, basé sur la plateforme. Tout en apportant des améliorations en terme d'expérience utilisateur. De plus, je possède des compétences avancées dans la gestion des bandes de sauvegarde sur l', y compris l'initialisation, le chargement et le déchargement des bandes avec le robot de sauvegarde. Je suis également capable de débloquer les utilisateurs système et libérer les files d'attente.

Titulaire d'un diplôme Bac+2 en développement web, j'ai acquis un large éventail de compétences. De l'intégration de (HTML, CSS) à l'animation de pages web (CSS, SASS), ainsi que la création de sites - (HTML, SASS, Bootstrap, JavaScript). Et la réalisation des (Node.js, Express.js) avec des bases de données (MongoDB) et (MySQL), assurant ainsi la connexion avec la partie (React.js). Mon expérience m'a permis d'être polyvalent dans le domaine du développement web.

Vous pouvez découvrir quelques-une de mes réalisations à partir des liens qui se trouvent en-dessous :

https://hadidi09.github.io/N-DIAYE-cheikh-el-

https://hadidi09.github.io/new-cv-version/ **√**#

https://ndiaye-cheikh-el-hadramy.fr/ 🗸#

Je suis aussi un sportif, fan de basketball et de football#.

N'hésitez pas à me contacter!

#HTML #CSS #BOOTSTRAP #JAVASCRIPT #NODE #EXPRESS #MONGODB #REACT

Expérience

Schrader Pacific Advanced Valves
Développeur concepteur de logiciel
septembre 2022 - Present (1 an 8 mois)
Pontarlier, Bourgogne-Franche-Comté, France

La Poste Groupe

Facteur

juillet 2022 - septembre 2022 (3 mois)

Pontarlier, Bourgogne-Franche-Comté, France

Effectué les travaux préparatoires à la tournée de distribution du courrier adresse et des objets spéciaux garantie. assurer la qualité de la distribution, assurer la relation avec les clients.

ASSOSUFFRAGE

Développeur Web REACT | NEXT JS bénévole chez ASSOSUFFRAGE décembre 2021 - septembre 2022 (10 mois)

Création du site web de l'association et mise en ligne.

En utilisant Nextjs le framework Reactjs.

Houmadev · Online Business Developer Développeur web React JS juin 2022 - juillet 2022 (2 mois) Pontarlier, Bourgogne-Franche-Comté, France

Toritarior, Boargogne Transite Cornte, France

Participer à l'élaboration du projet.

En utilisant les technologies suivantes :

- React JS
- typescript
- material ui
- axios
- redux

PimpMyApp

Stage Design Sprint Pôle Emploi(La bonne boîte) mai 2022 - mai 2022 (1 mois)

Comprendre le besoin

Sketch et esquisse de solution

Choix de la solution

Prototypage

Tests

Lozako

Développeur web janvier 2022 - janvier 2022 (1 mois)

Contribution au développement et à l'amélioration du logiciel de l'entreprise. (Programmation PHP / JavaScript / HTML-CSS).

Contribution aux développement de sites clients (WordPress ou langages de programmations précédemment cités).

Contribution au développement du site internet de l'agence (WordPress).

Carrière de Chaffois

Ouvrier de carrière

2020 - 2020 (moins d'un an)

Chaffois, Bourgogne-Franche-Comté, France

Assistance à la surveillance et entretien des installations de concassage.

Val de Morteau Paysage/ Dole Paysage

Manœuvre Paysagiste

2019 - 2019 (moins d'un an)

Les Fins / Levier, Bourgogne-Franche-Comté, France

Taille, Tonte, Débroussaillage, Désherbage Plantation, Engazonnement, Pavage, Dallage, Pose de pierres, Clôtures.

SMAC - Enveloppe du bâtiment / Etanchéité, Pontarlier Charpente

Manœuvre Étanchéité

2019 - 2019 (moins d'un an)

Pontarlier, Bourgogne-Franche-Comté, France

Bardage, Étanchéité.

INEO INFRACOM/ Zuliani TP/ Colas/ Vermot TP

Manœuvre Chantier

2018 - 2019 (1 an)

Pontarlier, Bourgogne-Franche-Comté, France

Circulation de la route avec un Talkie Walkie, Déplacement fonte de voirie, Aide à la pose de tube pour la fibre, Aide à la pose de chambre, Mise en place de la signalisation, Port de charges lourdes, Enrobés, Canalisations.

E.Leclerc

Préparateur de commandes avril 2017 - mai 2018 (1 an 2 mois)

Pontarlier, Bourgogne-Franche-Comté, France

Domaine Albert Bichôt, Côte d'or Employé saisonnier, Vendangeur 2010 - 2013 (3 ans)

Nuits-Saint-Georges, Bourgogne-Franche-Comté, France

Porteur de hottes

Mairie De Dijon Animateur périscolaire 2010 - 2013 (3 ans) Dijon, Bourgogne-Franche-Comté, France

Encadrer par l'animation un groupe d'enfants.

Appliquer et contrôler les règles de sécurité dans les activités.

Formation

OpenClassrooms

bac +2, Programmation / développeur informatique, général · (2020 - 2021)

Université de Bourgogne

Histoire · (2011 - 2013)

UFR STAPS DIJON

Sport études · (2010 - 2011)

Université d'Orléans

Histoire · (septembre 2009 - juillet 2010)

Cheikh Moussa Nouakchott

Baccalauréat général · (2008 - 2009)